臺灣高等法院臺中分院刑事判決
111年度上訴字第1186號

上  訴  人  
即  被  告  甘能斌


選任辯護人  彭英翔律師
            陳乃慈律師
上列上訴人因加重詐欺等案件，不服臺灣臺中地方法院109年度
訴字第2484號中華民國111年2月10日第一審判決（起訴案號：臺
灣臺中地方檢察署108年度偵字第11266號），提起上訴，本院判
決如下：
    主  文
原判決關於附表三編號2甲○○部分及其定應執行刑部分，均撤銷
。
甲○○犯附表三編號2所示之罪，處附表三編號2「罪名、宣告刑及
沒收」欄所示之刑及沒收。
其餘上訴駁回。
前開撤銷改判與上訴駁回所處之刑，應執行有期徒刑壹年肆月。
    犯罪事實
一、甲○○、張晁銓（業經原審判決處應執行有期徒刑1年6月確定
    ）共同意圖為自己不法之所有，基於以報紙媒體傳播工具對
    公眾散布而犯詐欺取財、行使偽造私文書之犯意聯絡，由甲
    ○○、張晁銓先以新臺幣（下同）800元之代價向林純伊（業
    經原審法院110年度簡字第593號判決確定）購買門號0000-0
    00000號SIM卡（下稱系爭門號）作為人頭門號使用，再杜撰
    名為「陳副總」之人，並於民國107年12月14日利用不知情
    之198報紙刊登網業者（下稱報社）在報紙上刊登內容為「
    誠徵轎車司機-拼現金好過年，薪48,000起、供膳宿，意洽
    陳副總0000-000000（按：即系爭門號）」之不實徵人廣告
    （下稱系爭不實廣告），於高雄地區刊登1個月，於嘉義地
    區刊登7天，而以此方式對公眾散布不實之徵人廣告訊息，
    甲○○並於107年12月18日前某日，在新竹市某處，利用不知
    情已成年之刻印業者刻印「云星娛樂」印章1枚（扣案如附
    表二編號3），且由甲○○、張晁銓在空白工作契約書立約人
    簽章欄（甲方簽章欄）上用印，以供後續詐騙所用。嗣住在
    嘉義市的丙○○於同年12月18日瀏覽系爭不實廣告後，依系爭
    不實廣告內容撥打系爭門號與假冒「陳副總」之甲○○、張晁
    銓聯繫，並依渠等指示，改以通訊軟體LINE與假冒「陳副總
    」之甲○○、張晁銓所使用之LINE帳號「恆星國際」聯繫，甲
    ○○、張晁銓遂向丙○○佯稱欲僱用其擔任司機，因將提供車輛
    予司機使用，故司機須先繳納3萬元之保證金，致丙○○陷於
    錯誤，遂依渠等指示由嘉義市搭車至臺中市，於同日18時許
    在址設臺中市○○區○○○道0段000號之長榮桂冠酒店大廳，與
    張晁銓見面，張晁銓並假冒虛偽之「云星娛樂」公司名義，
    而持前揭其上蓋印有偽造之「云星娛樂」公司印文之工作契
    約書（詳如附表一編號1，下稱A工作契約書）與丙○○簽約而
    填載內容，偽造完成用以表彰云星娛樂公司與丙○○簽立工作
    契約之私文書後，交付予丙○○收執以行使之，並向丙○○收取
    保證金3萬元，足生損害於云星娛樂公司、丙○○之權益，之
    後張晁銓再佯稱將暫時離開現場，以駕駛車輛前來交予丙○○
    ，惟張晁銓旋即逃逸無蹤，並將上開詐得款項與甲○○每人各
    平分1萬5,000元。嗣丙○○驚覺受騙後，隨即於107年12月20
    日前往臺中市政府警察局第六分局何安派出所報警處理。
二、甲○○、張晁銓另共同基於意圖為自己不法所有之詐欺取財、
    偽造印文之犯意聯絡，於108年1月1日，以系爭門號接獲因
    受理丙○○報案，雖無應徵工作真意仍佯裝求職者之臺中市政
    府警察局第六分局員警來電聯繫後，即指示該員警加入「恆
    星國際」LINE帳號，並於108年1月7日以上開相同之詐術，
    向員警佯稱欲僱用員警擔任司機，因將提供車輛予司機使用
    ，故須前往臺中市○○區○○○道0段000號永豐棧酒店大廳簽立
    工作契約書並繳納3萬元之保證金，而著手對員警實施詐術
    ，並由張晁銓駕車搭載甲○○前往上址與員警見面收取保證金
    ，甲○○、張晁銓並事先蓋印偽造之「云星娛樂」印文於空白
    工作契約書上（詳如附表一編號2，下稱B工作契約書），以
    便隨身攜帶及簽約所需，足生損害於云星娛樂公司，惟因員
    警早已知悉上情，並未陷於錯誤而未遂。嗣甲○○抵達上址後
    即遭員警當場查獲，並扣得附表二所示之物，復通知張晁銓
    到案後，而查悉上情。
三、案經丙○○訴由臺中市政府警察局第六分局報告臺灣臺中地方
    檢察署檢察官偵查起訴。
    理    由
壹、本案審理範圍
　　被告不服原審判決後提起上訴，檢察官並未對其提起上訴，
    則原審就被告涉犯組織犯罪防制條例第3條第1項後段之參與
    犯罪組織罪嫌不另無罪諭知部分，依刑事訴訟法第348條第2
    項但書規定並未視為上訴，不在本院本案審理範圍內，合先
    敘明。
貳、證據能力方面
一、上訴人即被告（下稱被告）甲○○及其於原審之辯護人主張就
    犯罪事實二部分涉及「陷害教唆」之情形，該辯護人並為被
    告辯護稱：被告與報社達成協議時，僅欲刊登系爭不實廣告
    7日而已，亦即107年12月14日至20日，是於同年月20日後即
    無欲再以上開方式施行詐騙之詐欺犯意存在，惟於108年1月
    1日員警卻喬裝求職者，而聯繫本已無詐欺犯意之被告，誘
    使其再度萌生犯意，自屬陷害教唆而非誘捕偵查，至於刊登
    高雄1個月則是因為高雄地區的廣告就是要以1個月為期云云
    。惟查：
  ㈠按所謂「陷害教唆」，係指行為人原不具犯罪之故意，純因
    司法警察之設計教唆，始萌生犯意，而實行犯罪構成要件之
    行為者而言。因其係以引誘或教唆犯罪之不正當手段，使原
    無犯罪故意之人萌生犯意而實行犯罪行為，再蒐集犯罪證據
    ，予以逮捕偵辦，手段顯然違反憲法上對於基本人權之保障
    ，且已逾越偵查犯罪之必要程度，對於公共利益之維護並無
    意義，因此所取得之證據資料，應不具有證據能力。至刑事
    偵查技術上所謂之「釣魚（或稱誘捕偵查）」，則指對於原
    已犯罪或具有犯罪故意之人，以設計引誘之方式，使其暴露
    犯罪事證，而加以逮捕或偵辦者而言。此之所謂「釣魚」純
    屬偵查犯罪技巧之範疇，並未違反憲法對於基本人權之保障
    ，且於公共利益之維護有其必要性，故依「釣魚」方式所蒐
    集之證據資料，尚非法所不許（最高法院110年度台上字第2
    759號判決要旨可資參照）。
  ㈡經查，被告與同案被告張晁詮2人與報社約定自107年12月14
    日起在嘉義刊登系爭不實廣告為期7天，在高雄刊登系爭不
    實廣告為期1個月，並已將上開2區域之廣告費用共2,800元
    匯款予報社等情，已為被告與同案被告張晁詮所均是認（見
    原審卷第283頁)，並有被告與報社之LINE對話紀錄翻拍照片
    、刊登廣告費用之匯款申請書在卷（見108偵11266卷第133
    、135頁）可參，可見員警於108年1月1日撥打系爭門號電話
    聯繫被告與同案被告張晁詮時，仍在系爭不實廣告於高雄地
    區之刊登期限內，且倘如辯護人所辯被告與同案被告張晁詮
    僅欲刊登廣告7天而已，超過7天即無意再行詐騙一事為真，
    則被告與同案被告張晁詮大可要求報社將系爭不實廣告自高
    雄地區下架，然其2人卻捨此不為，仍繼續讓系爭不實廣告
    於高雄地區刊登，顯見直至108年1月14日系爭廣告自高雄地
    區下架時之前，被告與同案被告張晁詮2人之詐欺犯意均尚
    未中斷；況且，參酌員警與被告、同案被告張晁詮所使用之
    LINE帳號「恆星國際」之對話紀錄（見108偵11266卷第121
    頁）可知，員警依循系爭不實廣告向被告與同案被告張晁詮
    2人表示欲應徵工作，被告與同案被告張晁詮仍以LINE帳號
    「恆星國際」回覆「你好」、「你是那（應係"哪"之誤繕）
    位呢」、「我是恆星陳副總」、「OK，沒問題，只怕你不做
    而已」、「你可以在外頭過夜嗎？」等不實訊息，而向員警
    施行詐術，未見被告與同案被告張晁詮有任何推託、婉拒之
    意，且員警亦無提供高於一般正常情形之過度誘因，益徵被
    告與同案被告張晁詮2人原仍有詐欺取財之犯意甚明（惟此
    部分並不認為被告與同案被告張晁詮2人對於員警有基於以
    報紙媒體傳播工具對公眾散布而犯詐欺取財之加重犯意，詳
    下述），要非出於警方設計陷害始萌生犯意，是就犯罪事實
    二部分，無非係警方為查緝被告與同案被告張晁詮所涉詐欺
    犯行，而為之誘捕偵查技巧，並非「陷害教唆」，揆諸前揭
    說明，因此查獲並蒐集所得之證據，皆具有證據能力，被告
    及其辯護人前揭辯詞，尚非可採。
二、又本案認定事實所引用之卷內被告以外之人於審判外之言詞
    或書面陳述，被告及其辯護人於原審審理、本院審理時均同
    意有證據能力（見原審卷第283頁；本院卷第139頁），檢察
    官、被告、辯護人於辯論終結前亦未對該等證據之證據能力
    聲明異議（見原審卷第279至323頁；本院卷第140至143頁）
    ，本院復審酌前揭陳述作成時之情況，並無違法取證之瑕疵
    ，亦認以之作為證據為適當，是本案有關被告以外之人於審
    判外之言詞或書面陳述等供述證據，依刑事訴訟法第159條
    之5規定，自均得為證據。至於以下所引用其餘非供述證據
    部分，既不適用傳聞法則，復查無違法取得之情事存在，自
    應認同具證據能力。
參、認定犯罪事實所憑之證據及理由
一、被告於本院審理時對於上開客觀犯罪事實經過均坦承不諱，
    惟於原審辯稱：是否構成以其他媒體傳播工具對公眾散布而
    犯詐欺取財罪既遂、未遂罪嫌，請法院依法審酌；而就偽造
    文書、偽造印文部分，我當時連空白契約書都還沒拿出來就
    被警察查獲了云云。其辯護人則以：就以其他媒體傳播工具
    對公眾散布而犯詐欺取財罪部分，請參考立法理由，斟酌是
    否所謂其他媒體傳播工具是指LINE或臉書，這一些網路傳播
    媒體而言，還是連平面報紙也包含在內；另就行使偽造私文
    書部分，跟告訴人簽約那次，請考量工作契約書上的代表人
    章還沒用印，是否還未完成偽造文書之行為云云，資為辯護
    。
二、經查：
　㈠被告與同案被告張晁詮2人有於上開時、地，在報紙上張貼系
    爭不實廣告，嗣住在嘉義市的告訴人丙○○閱覽系爭不實廣告
    後，即與被告與同案被告張晁詮所持用之系爭門號聯繫，被
    告與同案被告張晁詮並對告訴人佯稱欲應徵司機者須先繳納
    保證金3萬元，告訴人即陷於錯誤，前往上址之長榮桂冠酒
    店大廳與同案被告張晁銓見面，同案被告張晁銓當場拿出其
    上蓋印有虛偽之「云星娛樂」公司印文之A工作契約書，而
    與告訴人簽約以行使該私文書，告訴人並當場交付3萬元保
    證金予同案被告張晁銓，被告與同案被告張晁詮2人再就3萬
    元贓款予以平分；又被告與同案被告張晁詮於告訴人受騙，
    員警接獲告訴人報案後，即喬裝求職者與被告與同案被告張
    晁詮所持用之系爭門號聯繫，被告與同案被告張晁詮並利用
    上開相同手法對員警施行詐術，嗣同案被告張晁銓即駕車搭
    載被告，前往上址之永豐棧酒店大廳，欲與員警簽立其上蓋
    印有虛偽之「云星娛樂」公司印文之B工作契約書，並欲向
    員警收取保證金，惟被告抵達上址後，立即遭員警查獲而未
    果，並經警扣得如附表二所示之物等情，已為被告與同案被
    告張晁詮2人所均是認（見原審卷第101、311至313頁；本院
    卷第144至146頁），核與證人即告訴人於警詢及偵訊時之證
    述、同案被告林純伊於警詢、偵訊、原審、原審準備程序及
    審理時之供述大致相符（見108偵11266卷第61至63、65至67
    、69至71、269至271、295至296頁；原審卷第75至80、195
    至197頁)，並有員警職務報告、自願受搜索同意書、臺中市
    政府警察局第六分局搜索扣押筆錄、扣押物品目錄表、內政
    部警政署反詐騙案件紀錄表、如附表一所示之工作契約書、
    系爭不實廣告影本、107年12月18日長榮桂冠酒店大廳監視
    錄影畫面截圖6張、路口監視器畫面翻拍照片8張、被告及其
    攜帶物品之照片6張、被告手機之通話紀錄、被告與LINE帳
    號「恆星國際」之對話紀錄、同案被告張晁銓於LINE「云星
    」之對話紀錄、同案被告張晁銓之手機內帳號「銓」個人資
    料翻拍照片共4張、系爭門號之通聯調閱查詢單、中華電信
    股份有限公司臺灣南區電信分公司彰化營運處108年3月6日
    彰服字第1080000032號函並檢附0000000000號行動電話申請
    人及使用情形、臺中市政府警察局第六分局108年度保管字
    第1379號扣押物品清單、遠傳電信資料查詢結果、中華電信
    資料查詢結果附卷（見108偵11266卷第33至36、81至85、89
    至90、91、93、95、99至103、105至111、113至115、117至
    119、121至123、125、149至153、155、159至171、215、24
    3至253頁）可稽，並有附表二所示之扣案物可資佐證，是上
    開全部客觀犯罪事實，均堪予認定。
  ㈡就犯罪事實一部分，被告與同案被告張晁詮構成以報紙媒體
    傳播工具對公眾散布而犯詐欺取財罪；就犯罪事實二部分，
    被告與同案被告張晁詮僅構成詐欺取財未遂罪：
  ⒈按「犯第339條詐欺罪而有下列情形之一者，處1年以上7年以
    下有期徒刑，得併科1百萬元以下罰金：三、以廣播電視、
    電子通訊、網際網路或其他媒體等傳播工具，對公眾散布而
    犯之。」刑法第339條之4第1項第3款定有明文。是刑法第33
    9條之4第1項第3款之加重詐欺取財罪係以「廣播電視、電子
    通訊、網際網路或其他媒體等傳播工具」，且「對公眾散布
    而犯之」為其加重要件。而其立法理由係考量現今以電信、
    網路等傳播方式，同時或長期對社會不特定多數之公眾發送
    訊息施以詐術，往往造成廣大民眾受騙，此一不特定、多數
    性詐欺行為類型，其侵害社會程度及影響層面均較普通詐欺
    行為嚴重，有加重處罰之必要，而定為加重處罰事由。故該
    項加重要件，除須以廣播電視、電子通訊、網際網路或其他
    媒體等為傳播工具，且須對公眾散布，始得以該罪相繩。
  ⒉辯護人雖為被告辯護稱：平面報紙媒體與電信或網際網路傳
    播媒體有別，是否該當利用其他媒體傳播工具對公眾散布詐
    欺訊息，有所疑義；犯罪事實二部分係員警因告訴人報案後
    ，才主動以LINE聯絡被告與同案被告張晁詮2人，並非透過
    報紙所刊登廣告，故被告此部分僅該當普通詐欺未遂罪嫌云
    云。經查：
　⑴本案被告與同案被告張晁詮係透過報紙刊登系爭不實廣告，
    以向告訴人施行詐術，住在嘉義市的告訴人亦係見聞其等在
    報紙上所刊登之廣告，因而受騙上當，而報紙核屬得以同時
    或長期對社會不特定多數之公眾發送訊息之媒體傳播工具，
    具有對公眾散布之性質無訛，是被告與同案被告張晁詮就犯
    罪事實一部分確係透過刊登報紙對不特定公眾釋放不實詐騙
    訊息，該行為對社會大眾所造成之危害程度，顯然大於僅對
    特定被害人施行詐術之普通詐欺行為，且無論從上開條文之
    立法理由或文義解釋均未排除報紙等平面媒體之該當性，則
    被告與同案被告張晁詮就犯罪事實一所為，構成以報紙媒體
    傳播工具對公眾散布而犯詐欺取財既遂罪，至為灼然。是以
    ，辯護人上開辯護意旨自無從為被告之有利認定。
　⑵至臺中市政府警察局第六分局何安派出所警員於107年12月20
    日接獲告訴人報案後，於108年1月1日17時許撥打系爭門號
    佯裝一般求職民眾應徵，被告與同案被告張晁詮要求警員加
    入公司LINE名稱為恆星國際以資聯絡後，於108年1月7日主
    動聯絡警員見面，而有對警員施用同上開手法之詐術並要求
    先行繳納保證金3萬元等情。稽諸198報紙刊登網固然有刊登
    全省版及地方版各大報紙廣告，此有網路搜尋網頁在卷可參
    ，惟依被告、同案被告張晁詮與198報紙刊登網之對話內容
    ，被告與同案被告張晁詮明確表示「我要買高雄一個月，嘉
    義7天，請問總共要匯多少」之對話（見108偵11266卷第133
    頁），足見被告與同案被告張晁詮2人係分別於嘉義地區、
    高雄地區之地方版報紙各刊登系爭廣告7天、1個月，而臺中
    市政府警察局第六分局何安派出所警員既係接獲告訴人前往
    報案，彼時系爭不實廣告雖仍在高雄地區刊登1個月（按應
    係107年12月14日起至108年1月13日止）之期間內，然在臺
    中地區並未刊登，且警員既係受理告訴人報案而依據告訴人
    提供之系爭門號主動聯繫被告與同案被告張晁詮2人，顯見
    警員並非見被告與同案被告張晁詮2人所刊登之系爭廣告而
    聯繫，自難認被告與同案被告張晁詮2人就詐欺警員部分亦
    該當以報紙媒體傳播工具對公眾散布而犯詐欺取財未遂罪，
    此部分自僅該當普通詐欺未遂罪。是以，辯護人就被告犯罪
    事實二認僅該當詐欺取財未遂罪一節，尚堪採信。
　㈢就犯罪事實一部分，被告與同案被告張晁詮所犯行使偽造私
    文書犯行：
  ⒈按刑法上所稱之文書，係指使用文字、記號或其他符號記載
    一定思想或意思表示之有體物，除屬刑法第220條之準文書
    外，祇要該有體物以目視即足明瞭其思想或意思表示之內容
    ，而該內容復能持久且可證明法律關係或社會活動之重要事
    實，復具有明示或可得而知之作成名義人者，即足當之。又
    所謂名義人，並非指文書之製作人或書寫人，而是指在文書
    之形式上為思想或意思表示之表意人且須為文書內容負責之
    人；從而，自文書本身或由該文書之附隨情況觀察，而得以
    推知須為文書之內容負責者，該須負責之特定名義人，即為
    文書之名義人，至該名義人是否實際存在，並非所問。易言
    之，祇要文書具備「有體性」、「持久性」、「名義性」及
    足以瞭解其內容之「文字或符號性」之特徵，並具有「證明
    性」之功能，即為刑法上偽造或變造私文書罪之客體（最高
    法院107年度台上字第3038號判決意旨參照）。又按刑法上
    偽造文書罪，係著重於保護公共信用之法益，即使該偽造文
    書所載名義製作人實無其人，而社會上一般人仍有誤信其為
    真正文書之危險，仍難阻卻犯罪之成立（最高法院54年度台
    上字第1404號判決意旨參照)。
　⒉經查，被告於原審之辯護人雖為被告辯護稱：A工作契約書其
    上僅有「云星娛樂」之公司章印文，而無代表人之印文，是
    否已經完成偽造文書之行為有所疑義，且偽造文書罪不處罰
    未遂云云。惟查，被告與同案被告張晁詮蓋印虛偽不存在之
    「云星娛樂」公司印文於A工作契約書之甲方簽章欄，復持
    以向告訴人行使，已如前述，且A工作契約書為有體物，契
    約內容由文字所組成，且契約上之文字得以長久存續，而具
    備文書之「有體性」、「持續性」、「文字或符號性」自不
    待言；又縱使「云星娛樂」公司實際上不存在，且「云星娛
    樂」印文與該契約書立約人欄所載之「云星娛樂有限公司」
    字樣未完全一致，甚至該契約書上僅有「云星娛樂」公司章
    印文，而無代表人之用印，然而，一般人本無從分辨「云星
    娛樂」公司是否實際存在，且告訴人亦非法律專業人士，並
    不會因為契約書上欠缺代表人之簽章，或立約人欄之公司全
    銜字體與印文未一致，即無誤信該工作契約書為真正文書之
    風險，且形式上觀察該工作契約書之製作名義人仍為「云星
    娛樂」公司，而有文書之「名義性」，並足以表彰係「云星
    娛樂」公司欲與告訴人簽立工作契約之意，而得以證明「云
    星娛樂」公司與告訴人就該工作契約達成意思表示合致，具
    備文書之「證明性」。準此，A工作契約書既具有「有體性
    」、「持續性」、「文字或符號性」、「名義性」及「證明
    性」等功能，揆諸上開說明，堪認A工作契約書為刑法上偽
    造私文書罪所稱之文書無疑。被告與同案被告張晁詮復持該
    偽造之工作契約書與告訴人簽約而行使之，導致告訴人誤信
    為真，進而交付保證金3萬元，足以生損害於告訴人甚明，
    是被告與同案被告張晁詮2人上開所為，已構成行使偽造私
    文書之行為，至為明確，辯護人此節所辯，亦不可採。
  ㈣就犯罪事實二部分，被告與同案被告張晁詮2人所犯偽造印文
    犯行：　　
  ⒈被告與同案被告張晁詮偽刻虛偽不存在之「云星娛樂」公司
    印章，並持「云星娛樂」公司印章蓋印於B工作契約書等節
    ，業經被告與同案被告張晁詮所均供承在卷（見原審卷第10
    0至101、306、311至313頁；本院卷第145至146頁)，並有上
    開客觀證據可資憑佐，是被告與同案被告張晁詮所為，自屬
    偽造印文之行為甚明。　　   
  ⒉又公訴檢察官雖認為此部分另涉及行使偽造私文書罪嫌（見
    原審卷第319頁)。惟查，觀諸扣案之B工作契約書，可知其
    雖為有體物，內容由文字所組成，且其上之文字能持續長久
    存在，並蓋印有虛偽不存在之「云星娛樂」公司印文，以表
    彰B工作契約書之製作名義人為「云星娛樂」公司，而具有
    文書之「有體性」、「持續性」、「文字或符號性」、「名
    義性」，然而，契約之本質須雙方意思表示合致始能成立，
    而B工作契約書上並無乙方即相對人之簽名或蓋章，並無法
    證明「云星娛樂」公司與何人簽約之意，而欠缺證明雙方意
    思表示合致之功能，顯無文書之「證明性」，而不構成刑法
    上偽造私文書罪之客體。從而，被告與同案被告張晁詮所為
    ，僅成立偽造印文犯行，尚難認被告與同案被告張晁詮所為
    已達偽造私文書之階段，更遑論行使偽造私文書，公訴檢察
    官就此容有誤會。
  ㈤本案有無第三人共同參與犯行：
  ⒈公訴意旨固然認為：被告與同案被告張晁詮係加入暱稱「陳
    副總」、「小林」之人所屬以及其他真實姓名年籍不詳（均
    無證據證明未滿18歲）所組成，具有持續性、牟利性之有結
    構性詐欺集團（下稱本案詐欺集團）擔任收款車手工作，負
    責依「陳副總」透過LINE之指示，向遭詐欺之被害人收取贓
    款。被告與同案被告張晁詮並基於3人以上共同犯詐欺取財
    之犯意，受「陳副總」所指揮而為本案詐欺犯行，因認被告
    與同案被告張晁詮就犯罪事實一、二部分，分別涉犯刑法第
    339條之4第1項第2款、第2項之3人以上共同犯詐欺取財既遂
    、未遂罪嫌，並以被告與同案被告張晁詮於警詢及偵訊時之
    供述、證人即告訴人於警詢及偵訊時之證述、被告與同案被
    告張晁詮彼此間之LINE對話紀錄、被告與LINE帳號「恆星國
    際」之對話紀錄、同案被告張晁銓與LINE帳號「云星」之對
    話紀錄、被告與同案被告張晁詮持用門號之遠傳電信資料查
    詢結果、系爭門號之中華電信資料查詢結果等作為認定有第
    三人共同參與本案之依據。
  ⒉被告於原審及本院審理時均堅詞否認有何3人以上共同犯詐欺
    取財既遂、未遂之犯行，同案被告張晁詮於原審亦否認有上
    開加重要件之詐欺犯行，均辯稱：實際上並無名為「陳副總
    」、「小林」之人，這只是我們2人為了推卸責任所杜撰的
    虛構人物，實際上本案犯行均由我們2人策畫及執行而已等
    語；被告於原審之辯護人為被告辯護稱：起訴書所載「陳副
    總」、「小林」之人，僅有共同被告之供述，而無其他補強
    證據，本案從刊登系爭不實廣告、匯款予報社、草擬A、B工
    作契約書均由被告與同案被告張晁詮討論而已，且倘真有「
    陳副總」、「小林」之人存在，何以由僅居於車手地位的被
    告與同案被告張晁詮共同討論詐騙廣告登報之方式，並且由
    僅擔任車手的被告匯款給報社，詐騙所用的工作契約書、隨
    身碟等資料又為何會都在被告身上，顯見實際上並無「陳副
    總」、「小林」之人存在等語。經查：
  ⑴被告與同案被告張晁詮固然於警詢及偵訊時自陳渠等均係受
    名為「陳副總」、「小林」之人所指使，而為上開犯行，僅
    居於車手之地位等節（見108偵11266卷第37至47、49至60、
    277至281、337至340頁）。惟查，被告與同案被告張晁詮於
    原審審理時均已改稱：實際上並無名為「陳副總」、「小林
    」之人等語（見原審卷第93至103、311至313頁），復經證
    人即同案被告張晁銓於原審審理時證稱：系爭不實廣告登報
    事項都是由我跟被告2人互相討論出來，本案詐欺犯行除了
    我跟被告以外，並無其他人參與，我之所以在警詢及偵訊時
    提及有「陳副總」、「小林」之人，是因為想說創造一個虛
    構的人物，讓我們自己的罪可以減輕，「陳副總」、「小林
    」都是同一個我捏造出來的虛構人物，系爭門號SIM卡是我
    去買的，系爭門號之工作機是由我跟被告輪流保管使用，看
    當時誰有空就誰去使用工作機，A、B工作契約書是我跟被告
    模仿我們上班車行的契約，進而擬定出來的，「恆星國際」
    也是我們2人虛構出來的，至於「云星娛樂」公司印章好像
    是被告去刻印的等語（見原審卷第282至303頁)，則被告與
    同案被告張晁詮雖曾於偵查中提及受「陳副總」、「小林」
    之人所指揮，然非無可能係因擔心身為犯罪主導者之責任較
    重，因而虛構此一人物，用以規避減輕責任之可能，故尚難
    僅以被告與同案被告張晁詮於警詢及偵訊時之供述，即遽為
    不利於被告與同案被告張晁詮之認定，仍須其他客觀事證以
    資佐證。
　⑵又觀諸被告與同案被告張晁詮彼此間之通訊軟體LINE對話紀
    錄（見108偵11266卷第127至145頁)，均未明確提及「陳副
    總」、「小林」之人，且關於系爭不實廣告之刊登、廣告費
    用之支出、工作契約書之擬定等攸關本案詐欺犯行之核心事
    項，亦均由被告與同案被告張晁詮自行討論決策，則本案是
    否確有「陳副總」、「小林」之人或其他詐欺集團成員參與
    ，顯有疑義。至於同案被告張晁銓雖曾以通訊軟體LINE向被
    告表示：「上的稿面很重要」、「跟他討論一下」（見108
    偵11266卷第129頁），然而，證人即同案被告張晁銓於原審
    審理時亦證稱：該對話紀錄中所指之「他」，係指報社而非
    「陳副總」或「小林」等語（見原審卷第296至297頁），而
    衡情在刊登廣告之前，先與報社進行討論亦與常理無違，且
    從被告與同案被告張晁詮之對話脈絡以觀，亦無從探知上開
    對話紀錄所指之「他」究竟為何人，是難以憑此即為不利於
    被告與同案被告張晁詮之論斷。
　⑶又觀諸被告手機之通話紀錄、被告與LINE帳號「恆星國際」
    之對話紀錄、同案被告張晁銓與LINE帳號「云星」之對話紀
    錄、被告與同案被告張晁詮持用門號之遠傳電信資料查詢結
    果、系爭門號之中華電信資料查詢結果等資料（見108偵112
    66卷第117至119、149至153、223至241、243至253、255至2
    57頁），雖可認定被告有加入LINE帳號「恆星國際」者為好
    友並與之通話，同案被告張晁銓有加入LINE帳號「云星」者
    為好友並與之通話，且被告與同案被告張晁詮均曾使用自己
    私人手機，分別與系爭門號之工作機聯繫之事實，然而，由
    被告與同案被告張晁銓各自與LINE帳號「恆星國際」、「云
    星」之對話紀錄內容可知，LINE帳號「恆星國際」、「云星
    」之使用者，並無以「陳副總」、「小林」自居，亦未見其
    對被告與同案被告張晁詮下達與本案詐欺犯行有關之何等指
    示；又查，經原審質之被告與同案被告張晁詮何以需要加入
    上開LINE帳號，以及聯繫系爭門號之工作機，而不直接撥打
    對方之私人手機，被告供稱：LINE帳號「恆星國際」、「云
    星」都是用系爭門號去註冊申辦，如果工作機輪到張晁銓持
    用而在他身上，我有可能會直接打工作機找他，而不打他私
    人手機，因為我們2人都有加入工作機的LINE等語（見原審
    卷第313至315頁）；同案被告張晁銓供稱：因為我們的工作
    是司機，平常在跑車的時候，私人手機要開著跑車專用的AP
    P呼叫程式及GOOGLE地圖導航，隨時程式都要開著，所以我
    們有時候才會不打對方的私人手機，而去聯繫工作機等語（
    見原審卷第315頁），則縱使被告與同案被告張晁詮所持用
    之私人門號有加入LINE帳號「恆星國際」、「云星」為好友
    ，並與系爭門號之工作機聯繫，仍無法排除被告與同案被告
    張晁詮係輪流使用系爭門號之工作機，及輪流使用LINE帳號
    「恆星國際」、「云星」之可能性，是以，尚無法僅憑上開
    對話紀錄及通聯資料，即遽然斷定本案尚有第三人參與之情
    。
　⑷又觀諸同案被告林純伊於警詢、偵訊、原審準備程序及審理
    時之供述，均未提及有所謂「陳副總」、「小林」之人存在
    (見108偵11266卷第61至63、295至296頁；原審卷第75至80
    、195至197頁），而證人即告訴人於警詢及偵訊時雖證稱：
    有撥打系爭門號電話與號稱「陳副總」之人聯繫（見108偵1
    1266卷第65至67、69至71、269至271頁)，惟仍無法排除「
    陳副總」係由被告與同案被告張晁詮2人輪流假冒扮演而與
    告訴人通電話之可能性，故仍無法憑此斷言果有「陳副總」
    、「小林」之人存在。且查，經檢視本案相關監視器畫面均
    未攝得有「陳副總」、「小林」之人或被告與同案被告張晁
    詮以外之第三人參與本案犯行之跡證，而附表二之本案相關
    扣案物亦均係自被告身上所扣得，從而無法排除本案僅有被
    告與同案被告張晁詮參與，而無其他共犯之可能性。
　⑸綜此，本院認為，依據卷內現有之積極證據，尚無法證明確
    有「陳副總」、「小林」之人存在或有其他詐欺集團之成員
    參與本案詐欺犯行，是公訴意旨認為被告與同案被告張晁詮
    2人就犯罪事實一、二所為，分別涉犯刑法第339條之4第1項
    第2款之3人以上共同犯詐欺取財既遂罪嫌、刑法第339條之4
    第2項、第1項第2款之3人以上共同犯詐欺取財未遂罪嫌部分
    ，尚有未洽。
肆、論罪科刑
一、核被告就犯罪事實一所為，係犯刑法第216條、第210條之行
    使偽造私文書罪、刑法第339條之4第1項第3款之以報紙媒體
    傳播工具對公眾散布而犯詐欺取財罪；就犯罪事實二所為，
    係犯刑法第217條第1項之偽造印文罪、刑法第339條第3項、
    第1項之詐欺取財未遂罪。公訴意旨雖未論及被告所犯之行
    使偽造私文書、偽造印文部分，惟此部分事實與被告分別所
    犯以報紙媒體傳播工具對公眾散布而犯詐欺取財既遂及詐欺
    取財未遂罪部分，分別屬想像競合犯之裁判上一罪關係（詳
    如下述），均為起訴效力所及，且原審、本院業已告知被告
    此部分之罪名（見原審卷第282頁；本院卷第137頁)，對被
    告之防禦權並不生不利影響，本院自仍應予審理，並予論罪
    科刑，附此敘明。　　　
二、變更起訴法條部分
    公訴意旨雖認為被告就犯罪事實一、二所為，分別涉犯刑法
    第339條之4第1項第2款之3人以上共同犯詐欺取財既遂罪嫌
    、刑法第339條之4第2項、第1項第2款之3人以上共同犯詐欺
    取財未遂罪嫌，惟本院認為並無足夠之積極證據足以佐證有
    第三人參與本案犯行，已如前述，然就犯罪事實一部分仍成
    立刑法第339條之4第1項第3款之以報紙媒體傳播工具對公眾
    散布而犯詐欺取財既遂罪，就犯罪事實二部分仍該當詐欺取
    財未遂罪，業經本院認定如前，且為起訴書之社會基本事實
    同一範圍內，復經原審、本院均諭知被告變更後之罪名（見
    原審卷第281至282頁；本院卷第137頁），被告及其辯護人
    並均以被告僅該當詐欺取財既未遂罪嫌而為辯護，而給予被
    告及其辯護人辯論之機會，已無礙被告防禦權之行使，爰依
    法變更起訴法條。
三、被告與同案被告張晁詮就上開犯罪事實一、二部分，均有犯
    意聯絡及行為分擔，應論以共同正犯。又被告利用不知情之
    報紙業者刊登系爭不實廣告，及利用不知情之刻印業者刻印
    「云星娛樂」印章，均應論以間接正犯。
四、又就犯罪事實一部分，被告偽造印章、印文之行為為偽造私
    文書之階段行為，又偽造私文書之低度行為，復為行使偽造
    私文書之高度行為所吸收，均不另論罪。
五、被告就犯罪事實一所為，係以一行為同時觸犯刑法第216條
    、第210條之行使偽造私文書罪、刑法第339條之4第1項第3
    款之以報紙媒體傳播工具對公眾散布而犯詐欺取財罪，為想
    像競合犯，應依刑法第55條前段規定，從一重論以以報紙媒
    體傳播工具對公眾散布而犯詐欺取財罪。被告就犯罪事實二
    所為，係以一行為同時觸犯刑法第217條第1項偽造印文罪、
    刑法第339條第3項、第1項之詐欺取財未遂罪，為想像競合
    犯，應依刑法第55條前段規定，從一重論以詐欺取財未遂罪
    。又被告就犯罪事實一、二所為以報紙媒體傳播工具對公眾
    散布而犯詐欺取財既遂罪、詐欺取財未遂罪，犯意各別，行
    為及時空均互殊，應予分論併罰。
六、刑之加重、減輕：
  ㈠被告前因偽造文書案件，經臺灣桃園地方法院以102年度審簡
    字244號判決處有期徒刑3月確定，於103年12月5日易科罰金
    執行完畢等情，有其臺灣高等法院被告前案紀錄表可參，被
    告於前案受徒刑之執行完畢，5年以內故意再犯本案有期徒
    刑以上之2罪，均為累犯。又依司法院釋字第775號解釋意旨
    ，衡量被告未因前案經徒刑執行完畢後產生警惕作用，顯見
    其刑罰反應力薄弱，且依本案犯罪情節及被告所侵害之法益
    ，予以加重最低本刑亦無罪刑不相當之情事，是就其所為上
    開2犯行，均依刑法第47條第1項之規定，予以加重其刑。
  ㈡就犯罪事實二部分，被告已著手於詐欺行為之實行而未遂，
    所生損害較既遂犯為輕，爰依刑法第25條第2項規定，按既
    遂犯之刑，減輕其刑；並依法先加重後減輕之。　　　
七、復按刑之量定，為求個案裁判之妥當性，法律固賦予法院裁
    量權，但此項裁量權之行使，除應依刑法第57條規定，審酌
    行為人及其行為等一切情狀，為整體之評價，並應顧及比例
    原則及平等原則，使罪刑均衡，輕重得宜，以契合社會之法
    律感情。又刑法第59條規定犯罪之情狀可憫恕者，得酌量減
    輕其刑，所謂「犯罪之情狀」，與同法第57條規定科刑時應
    審酌之一切情狀，並非有截然不同之領域，於裁判上酌減其
    刑時，應就犯罪一切情狀（包括第57條所列舉之10款事項）
    ，予以全盤考量，審酌其犯罪有無可憫恕之事由，即有無特
    殊之原因與環境，在客觀上足以引起一般同情，以及宣告法
    定最低度刑，是否猶嫌過重等等，以為判斷。查被告本案犯
    罪事實一所犯加重詐欺取財罪，係法定本刑1年以上7年以下
    有期徒刑，得併科1百萬元以下罰金之罪，縱依累犯規定加
    重最低法定本刑亦僅有期徒刑1年1月，惟被告身強體壯，未
    有任何殘缺，不事勞力生產，透過報紙刊登廣告，對不特定
    民眾行騙，致使告訴人因而受騙自嘉義北上臺中交付財物，
    除使告訴人受有財物損失外，精神耗費不在話下，更使人我
    基本信任蕩然無存，危害社會治安，末此為甚，縱然被告事
    後賠償告訴人3萬5千元（詳下述），本屬其應履行之
　　民事賠償義務，可作為其犯後態度量刑因子之有利考量，惟
    其上開犯行所造成之危害與加重詐欺取財罪之法定最低本刑
    相較，實難認有何令普世眾人值得情堪憫恕之處，自無刑法
    第59條酌減輕其刑規定之適用。至被告犯罪事實二所示詐欺
    取財未遂罪，最低法定本刑僅有期徒刑2月，縱有累犯加重
    再適用未遂犯減輕其刑，與其所為犯行相較，亦毫無情輕法
    重可言，同亦無刑法第59條規定之適用，併予說明。
伍、本院之判斷
一、上訴駁回（犯罪事實一）
　㈠原審認被告就犯罪事實一部分之犯罪事證明確，適用刑事訴
    訟法第299條第1項前段、第300條、刑法第28條、第216條、
    第210條、第339條之4第1項第3款、第55條、第47條第1項、
    第219條、第38條第2項前段（漏繕第38條之1第5項，應予補
    充即足）、刑法施行法第1條之1第1項等規定，並以行為人
    之責任為基礎，審酌「被告正值壯年，不思以正當途徑賺取
    財物，竟透過報紙媒體對公眾散布不實之徵才廣告，並佯以
    虛偽之公司名義與告訴人簽約，致使告訴人受騙而受有3萬
    元之財物損失，所為殊值非難；復參以被告前曾因違反兒童
    及少年性交易防制條例、賭博、偽證等案件（不構成累犯）
    ，經法院判處罪刑，此有臺灣高等法院被告前案紀錄表可考
    ，可認其素行不佳；復參酌被告之犯後態度；兼衡被告以3
    萬5,000元與告訴人達成調解，並賠償全部調解金額予告訴
    人等情，此有本院調解程序筆錄、匯款申請書回條、電話紀
    錄表在卷（見本院卷第167至168、229至233頁）足佐；暨被
    告自陳：大學畢業，目前從事粗工，家庭經濟狀況不佳，沒
    有未成年子女需要扶養（見本院卷第317頁）」等一切情狀
    ，量處如原審判決附表三編號1「罪名、宣告刑及沒收」欄
    所示之刑。暨認：「一、…就犯罪事實一部分，被告與同案
    被告張晁詮2人係平分告訴人受騙之款項，而各分得1萬5,00
    0元等情，業經被告2人供承在卷（見本院卷第311至313頁）
    ，則被告與同案被告張晁詮2人各自之犯罪所得均為1萬5,00
    0元。又被告已與告訴人達成調解，並賠償3萬5,000元予告
    訴人，已如前述，應認被告已將其獲取之犯罪所得全部合法
    發還被害人，爰不予宣告沒收。」「二、附表一編號1所示
    之被告與同案被告張晁詮2人冒用『云星娛樂』公司名義所為
    之偽造印文共2枚、附表二編號3所示偽造之印章1枚，既屬
    偽造，均應依刑法第219條規定，不問屬於犯人與否，於被
    告所犯各罪項下，各自宣告沒收。至於附表一編號1所示之
    工作契約書既已交付予告訴人收受，已非被告與同案被告張
    晁詮所有，自不得予以宣告沒收。」「三、扣案如附表二編
    號1所示之物為被告所有，編號4所示之物為被告與同案被告
    張晁詮2人所共有，且編號1、4所示之物為供本案全部犯罪
    所用之物，…業經被告與同案被告張晁詮2人坦認在卷（見本
    院卷第306至307頁），並有被告與同案被告張晁詮2人之LIN
    E對話紀錄可佐（見108偵11266卷第127至145頁），…，就附
    表二編號1、4所示之物於被告所犯犯罪事實一項下宣告沒收
    。至於系爭門號SIM卡、同案被告張晁銓所使用之0000-0000
    00行動電話，雖為被告與同案被告張晁詮2人供本案犯罪所
    用之物，業據被告2人所自陳（見108偵11266卷第49至60、2
    77至281頁；本院卷第306至307頁)，然未據扣案，且僅屬日
    常生活中極易取得之物品，若對之宣告沒收實欠缺刑法上之
    重要性，且容易造成沒收執行之困難，爰均不予宣告沒收或
    追徵，併此敘明。」經核所為認事用法均無違誤，量刑亦屬
    妥適。
　㈡被告上訴意旨以被告與同案被告張晁詮於刊登系爭不實廣告
    時，僅係以此傳播工具搜尋特定之詐騙對象，或於覓得對象
    後再實行詐術，而後始利用「恆星國際」LINE帳號及於長榮
    桂冠酒店大廳實行詐術，參照最高法院110年度台上字第91
    號判決意旨，並無向公眾散布詐欺訊息，並不構成刑法第33
    9條之4第1項第3款之加重詐欺既遂罪，僅該當刑法第339條
    第1項之普通詐欺取財罪；犯罪事實一部分之A工作契約書，
    甲方簽章欄僅有「云星娛樂」公司章印文，而無法定代理人
    用印，完全無法辨識該契約製作名義人為何人，更與公司章
    蓋印時，必有法定代理人印章或簽名不符，不具文書應有之
    「名義性」，亦無文書證明性功能，況且原審認定B工作契
    約因無相對人簽章而無法證明「云星娛樂」公司與何人簽約
    之意，而欠缺證明雙方意思表示合致之功能，與A工作契約
    欠缺法定代理人簽章，亦同樣欠缺契約應備要件未做相同認
    定等語，指摘原判決關於犯罪事實一部分為不當。惟本案被
    告係與同案被告張晁詮透過報紙刊登佯以「誠徵轎車司機-
    拼現金好過年，薪48,000起、供膳宿」等語，透過報紙刊登
    系爭不實廣告，造成不特定之求職者見聞該廣告即有受騙上
    當之可能，未見被告與同案被告張晁詮有以此搜尋特定之詐
    欺對象之情事，此由同案被告張晁詮警詢亦供述：如何挑選
    被害人我不知道（見108偵11266卷第58、59頁）等語益明，
    足見被告本案與其上訴意旨所舉最高法院110年度台上字第9
    1號判決認定：「本件依事實欄一、二之記載，均係由陳思
    帆所屬之詐欺集團成員先透過『WeChat』（即俗稱「微信」）
    通訊軟體在網路上搜索不詳男子照片及以不實資料註冊會員
    ，再假冒知名公司職員隨機找尋世界各地華人女子，並以『
    微信』通訊軟體與被搜得之特定被害人聯繫，待各該被害人
    對其產生好感後，再以各種理由對被害人實行詐術，於陷於
    錯誤後匯款至詐欺集團指定之帳戶等情，…。倘若無訛，陳
    思帆所屬之詐欺集團，似僅係以『微信』通訊軟體搜尋詐欺對
    象，及於覓得並鎖定特定之被害人後，再以『微信』通訊軟體
    向被害人實行詐術，則其等究有無於網際網路上對公眾散布
    交友訊息？未見原判決予以釐清及說明。」等語，認是否係
    透過利用傳播工具搜尋特定之詐騙對象及於覓得對象後以傳
    播工具實行詐術，是否該當刑法第339條之4第1項第3款之加
    重要件，未予釐清一節，與本案並不相同，自無從比附援引
    以為被告有利之認定。又被告與同案被告張晁詮製作之A工
    作契約書已有甲方「云星娛樂有限公司」、「代表人陳建華
    」字樣，並蓋有「云星娛樂」印文，乙方則經告訴人填載姓
    名、身分證號碼及住所，內容即為勞僱關係的契約，具有一
    定文義性、證明性及持續性，是為文書，要無疑義，雖甲方
    欄未有法定代理人簽名，然已有「云星娛樂」之印文，且告
    訴人亦係與「云星娛樂有限公司」締結契約，彼此負有一定
    的權利義務，然被告與同案被告張晁詮卻冒用「云星娛樂有
    限公司」名義而為文書，自屬偽造文書，其等進而交付告訴
    人持以行使，該當行使偽造私文書罪，亦甚明確。至B工作
    契約則因被告出具該契約時，誘捕之員警當場表明身分，而
    查獲逮捕被告，尚未有警員立約簽名，該契約尚未與警員達
    成立約之意思合致而未生效，充其量僅有偽造之「云星娛樂
    」印文而已，與A工作契約已蓋有甲方印文且經告訴人立約
    簽名而達成契約之意思合致，具有契約之文書性質，自屬不
    同。被告上訴意旨徒憑前詞指摘原判決關於犯罪事實一部分
    認事用法為不當，均為無理由，其此部分上訴為無理由，應
    予駁回。
二、撤銷改判部分
　㈠原審認被告犯罪事實二部分犯罪事證明確，予以論罪科刑，
    固非無見。惟被告就犯罪事實二部分僅該當詐欺取財未遂罪
    ，原審認該當加重詐欺取財未遂罪，則有未洽。被告上訴意
    旨先以其僅係利用報紙作為搜尋特定詐欺對象之工具，應僅
    係為便利完成犯罪，預為週密佈署的詐欺預備行為云云，惟
    被告與同案被告張晁詮本即有詐欺故意，警員根據告訴人之
    報案而主動聯絡其等，被告與同案被告張晁詮並要警員先加
    入「恆星國際」LINE帳號聯絡進而邀約見面並要警員先交付
    保證金3萬元，已為詐術行為之著手實行，非僅止於預備行
    為，此部分上訴理由雖無可採，惟嗣後上訴意旨改稱被告此
    部分僅該當詐欺取財未遂罪為由，指摘原判決關於犯罪事實
    二部分為不當，則屬有據，應由本院將原判決此部分予以撤
    銷改判，原所定應執行刑亦失所附麗，併予撤銷。
　㈡爰以行為人之責任為基礎，審酌被告年輕力盛，身強體壯，
    未能循規蹈矩，謀取正當工作，反而起意行騙，雖基於警員
    誘捕到案而未實際受騙，然被告此舉已危害社會治安，破壞
    人我之基本信任，暨考以被告自始至終對於客觀事實經過均
    予坦承，尚知悔悟，其於原審直承大學畢業，目前從事粗工
    ，家庭經濟狀況不好，沒有未成年子女需要扶養，但要扶養
    父親（見原審卷第317頁），父親身體真的不好（見本院卷
    第150頁）之智識程度、社經地位、家庭經濟狀況等一切情
    狀，量處如主文第2項所示之刑，並與上訴駁回所處之刑，
    於衡酌被告所犯各罪侵害法益之異同、對侵害法益之加重效
    應、時間、空間之密接程度，而為整體評價後，定其應執行
    之刑如主文第4項所示。
　㈢沒收部分　
　⒈按偽造之印章、印文或署押，不問屬於犯人與否，沒收之，
    刑法第219 條定有明文。經查，附表二編號3所示偽造之印
    章1枚，既屬偽造，應依刑法第219條規定，不問屬於犯人與
    否，宣告沒收。至附表一編號2所示被告與同案被告張晁詮2
    人冒用「云星娛樂」公司名義所為之偽造印文共2枚，已包
    含於附表二編號2空白工作契約書之沒收（如下述），自無
    庸再依刑法第219條規定為沒收之諭知，附此敘明。
  ⒉按供犯罪所用、犯罪預備之物或犯罪所生之物，屬於犯罪行
    為人者，得沒收之，刑法第38條第2項前段定有明文。經查
    ，扣案附表二編號1所示之物為被告所有，編號2、4所示之
    物為被告與同案被告張晁詮2人所共有，且編號1、2、4所示
    之物為供本案犯罪事實二犯罪所用之物，業經被告與同案被
    告張晁詮2人供述在卷（見原審卷第306至307頁），並有被
    告與同案被告張晁詮2人之LINE對話紀錄在卷（見108偵1126
    6卷第127至145頁）可佐，爰依上開規定，就附表二編號1、
    2、4所示之物應予宣告沒收。被告於本院以其本案均已承認
    犯罪為由，請求發還編號1所示之物（見本院卷第143、147
    頁），惟此屬得宣告沒收之物，並經原審及本院均宣告沒收
    ，其請求發還一節，為無理由。至於系爭門號SIM卡、同案
    被告張晁銓所使用之0000-000000行動電話，雖為被告與同
    案被告張晁詮供本案犯罪所用之物，業據被告與同案被告張
    晁詮2人直承在卷（見108偵11266卷第49至60、277至281頁
    ；原審卷第306至307頁），然未經扣案，且僅屬日常生活中
    極易取得之物品，若對之宣告沒收實欠缺刑法上之重要性，
    且容易造成沒收執行之困難，爰均不予宣告沒收或追徵，併
    此敘明。
三、又本案上訴駁回與撤銷改判部分有宣告多數沒收之情形，依
    刑法第40條之2第1項規定，併執行之。
據上論斷，應依刑事訴訟法第368條、第369條第1項前段、第364
條、第299條第1項前段、第300條，刑法第28條、第339條第3項
、第1項、第217條第1項、第55條前段、第47條第1項、第25條第
2項、第51條第5款、第38條第2項前段、第40條之2第1項，刑法
施行法第1條之1第1項，判決如主文。
本案經檢察官林岳賢提起公訴，由檢察官乙○○到庭執行職務。
中　　華　　民　　國　　111 　年　　  7 　月　　 28 　日
            刑事第九庭  審判長法　官　紀　文  勝
                              法　官　紀  佳  良
                              法　官　賴  妙  雲       
以上正本證明與原本無異。
加重詐欺取財部分，得上訴。
詐欺取財未遂部分，不得上訴。
如不服本判決應於收受送達後20日內向本院提出上訴書狀，其未
敘述上訴之理由者，並得於提起上訴後20日內向本院補提理由書
（均須按他造當事人之人數附繕本）「切勿逕送上級法院」。因
疫情而遲誤不變期間，得向法院聲請回復原狀。

                              書記官  林  玉  惠 
　　　　　　　　　　　　　　　
中　　華　　民　　國　　111 　年　　7 　　月　　28　　日
【附錄本案論罪科刑之法條】
中華民國刑法第210條
偽造、變造私文書，足以生損害於公眾或他人者，處5年以下有
期徒刑。

中華民國刑法第216條
行使第210條至第215條之文書者，依偽造、變造文書或登載不實
事項或使登載不實事項之規定處斷。

中華民國刑法第217條第1項
偽造印章、印文或署押，足以生損害於公眾或他人者，處3年以
下有期徒刑。

中華民國刑法第339條第1項、第3項
（第1項）意圖為自己或第三人不法之所有，以詐術使人將本人
或第三人之物交付者，處5年以下有期徒刑、拘役或科或併科50
萬元以下罰金。
（第3項）前2項之未遂犯罰之。

中華民國刑法第339條之4第1項第3款
犯第339條詐欺罪而有下列情形之一者，處 1 年以上 7 年以
下有期徒刑，得併科 1 百萬元以下罰金：
三、以廣播電視、電子通訊、網際網路或其他媒體等傳播工具，
    對公眾散布而犯之。


【附表一】
編號 文書名稱 偽造印文所在欄位 偽造印文之數量 出處 1 工作契約書 立約人簽章欄（甲方簽章欄） 偽造之云星娛樂印文2枚  108偵11266卷第91頁 2 工作契約書 立約人簽章欄（甲方簽章欄） 偽造之云星娛樂印文2枚 108偵11266卷第95頁 

【附表二】
編號 物品名稱 所有人 1 智慧型手機1支(門號0000000000號) 甲○○ 2 空白工作契約書1張 甲○○、張晁銓 3 云星娛樂印章1顆 甲○○、張晁銓 4 隨身碟1個 甲○○、張晁銓 

【附表三】
編號 犯罪事實 罪名、宣告刑及沒收 1 犯罪事實一 （原審） 甲○○共同犯以報紙媒體傳播工具對公眾散布而犯詐欺取財罪，累犯，處有期徒刑壹年參月。扣案如附表一編號1所示之印文、附表二編號1、3、4所示之物均沒收。  2 犯罪事實二 （本院） 甲○○共同犯詐欺取財未遂罪，累犯，處有期徒刑柒月。扣案如附表二所示之物均沒收。